【裁判字號】    98,台上,7475
【裁判日期】    981210
【裁判案由】    違反槍砲彈藥刀械管制條例
【裁判全文】
最高法院刑事判決            九十八年度台上字第七四七五號
上  訴  人  甲○○
                    樓
選任辯護人  文  聞律師
            周金城律師
            鄭懷君律師
上  訴  人  乙○○
                    3樓
                    號之12樓之2
上列上訴人等因違反槍砲彈藥刀械管制條例等罪案件，不服台灣
高等法院中華民國九十六年十月十八日第二審判決（九十六年度
上訴字第二九五六號，起訴案號：台灣板橋地方法院檢察署九十
五年度偵字第二七三九０號），提起上訴，本院判決如下：
    主  文
上訴駁回。
    理  由
按刑事訴訟法第三百七十七條規定，上訴於第三審法院，非以判
決違背法令為理由，不得為之。是提起第三審上訴，應以原判決
違背法令為理由，係屬法定要件。如果上訴理由書狀並未依據卷
內訴訟資料，具體指摘原判決不適用何種法則或如何適用不當，
或所指摘原判決違法情事，顯與法律規定得為第三審上訴理由之
違法情形，不相適合時，均應認其上訴為違背法律上之程式，予
以駁回。本件原審經審理結果，認為上訴人甲○○、乙○○違反
槍砲彈藥刀械管制條例之犯行，均罪證明確，第一審依數罪併罰
之例，論處甲○○未經許可，寄藏制式手槍及未經許可，出借制
式手槍二罪刑（分別判處有期徒刑五年二月，併科罰金新台幣二
十五萬元及有期徒刑五年六月，併科罰金新台幣十五萬元），並
定其應執行之刑。另論處乙○○未經許可，持有制式手槍罪刑之
判決，為無不合，予以維持，駁回上訴人等二人之第二審上訴，
均已詳敘其調查、取捨證據之結果及憑以認定犯罪事實之心證理
由。並就乙○○否認犯罪及甲○○否認出借手槍之供詞及其等所
辯各語認非可採，予以論述。就形式上觀察，原判決要無採證認
事違背經驗法則、論理法則或理由不備等違背法令之情形。甲○
○於警詢及偵、審中對於伊確有受林正三（案發時已逃往中國大
陸，另由檢察官偵辦中）委託，保管、寄藏原判決附表編號一所
示制式手槍之事實，已坦認屬實，而由渠警詢供稱林正三係於民
國九十五年十一月三日十八時許，將一長方形手提包拿至伊工作
地點，交伊代為保管，原先伊不知內有制式手槍，至同月五日，
伊陪林正三至金門機場搭機時，經其告知，始知林某交伊保管手
提包內，有一把制式手槍，伊乃將之藏放在所騎乘機車之行李箱
內等語，足見甲○○於九十五年十一月五日知悉林正三所交付保
管者，係屬具殺傷力之制式手槍，仍允予受寄藏放，主觀上自有
為其寄藏該制式手槍之犯意無誤，而非僅單純持有而已。原判決
因之論以寄藏制式手槍罪刑，要無適用法則不當之違法。且槍砲
彈藥刀械管制條例就「出借」與「寄藏」制式手槍犯行，為該條
例第七條第二項及同條第四項所分別規定之二不同罪名，二者並
無必然之先後、輕重、或階段性行為之關係可言。依原判決認定
之事實，甲○○係於寄藏該制式手槍期間，因乙○○不滿女友另
結新歡，打電話向其告借，乃起意將該制式手槍出借予乙○○持
用，則渠主觀上就出借制式手槍部分，顯係另行起意所為，而與
其寄藏犯行，應屬不同之二犯罪行為。原判決因之依數罪併罰之
例，論以該二罪名，亦不能認有適用法則不當之違誤。又原判決
就甲○○出借制式手槍罪部分，係以甲○○偵查中之自白，佐以
渠於九十五年十一月十八日與陳禮榮（已判決確定）所持用0000
000000號行動電話之電話監聽通聯譯文，資以認定渠確有將該制
式手槍出借、交付乙○○持用無誤。原判決既未採用甲○○警詢
陳述，資為該出借制式手槍罪之犯罪論據，則原審對甲○○主張
渠警詢該部分自白，係遭警利誘所致乙節，縱未予調查審認，要
無證據調查職責未盡之違法可言。而乙○○於警詢對於渠於九十
五年十一月十八日十二時十一分許，以0000000000號行動電話，
與甲○○所持用0000000000號行動電話之監聽通聯譯文之真正，
並未否認，且坦承該通聯中所謂要借「那個」，係指槍枝，所稱
「油」，係指子彈而言，另甲○○於同日二十時四十三分許，以
上開行動電話與陳禮榮所持用0000000000號行動電話之電話監聽
譯文內容，亦為甲○○坦認屬實，則原審採為乙○○犯罪論據之
一，雖對該電話監聽通聯錄音，未再勘驗其內容，而為無益之調
查，要不能指有採證違法及證據調查職責未盡之違失。是上訴人
等二人之上訴意旨分別以上情指摘原判決違背法令，核與法律規
定得為第三審上訴理由之違法情形，不相適合。而渠等其餘上訴
意旨，或係就屬原審採證認事職權之行使及原判決已說明事項，
徒憑自己見解，任意指摘，或為單純事實之爭執，均不能認係適
法之第三審上訴理由。依上揭說明，上訴人等二人之上訴均違背
法律上之程式，皆應予駁回。
據上論結，應依刑事訴訟法第三百九十五條前段，判決如主文。
中    華    民    國  九十八  年   十二   月    十    日
                      最高法院刑事第十二庭
                          審判長法官  黃  一  鑫
                                法官  張  春  福
                                法官  林  勤  純
                                法官  李  錦  樑
                                法官  陳  國  文
      本件正本證明與原本無異
                                      書  記  官
中    華    民    國  九十八  年   十二   月   十七   日
                                                Ａ


司法院資訊處製作；財團法人民間司法改革基金會備份。
